【裁判字號】    89,交易,825
【裁判日期】    900117
【裁判案由】    公共危險
【裁判全文】
臺灣高雄地方法院刑事判決                        八十九年度交易字第八二五號
    公  訴  人  臺灣高雄地方法院檢察署檢察官
    被      告  甲○○
右列被告因公共危險案件，經檢察官聲請簡易判決處刑（八十九年度偵字第一八五二
○號），本院高雄簡易庭認不宜以簡易判決處刑，移由本院交通法庭依普通程序審理
，本院判決如左：
    主  文
甲○○服用酒類，不能安全駕駛動力交通工具而駕駛，處拘役參拾日，如易科罰金，
以參佰元折算壹日。
    事  實
一、甲○○明知服用酒類或其他相類之物，不能安全駕駛動力交通工具者，不得駕駛
    動力交通工具，竟於民國八十九年八月六日凌晨零時至二時許，在高雄縣五甲社
    區「亨溫馨」ＫＴＶ喝一大杯啤酒後，於同日凌晨二時三十分許，在飲酒後已達
    於反應較慢、感覺減低、思考改變、個性行為改變、步態不穩、噁心嘔吐、精神
    混惑不清晰並影響駕駛而不能安全駕駛動力交通工具之狀態後，仍駕駛動力交通
    工具即車號ＹＺ─六八一八號自用小客車行駛，沿凱旋二路由南往北方向行駛，
    於同日凌晨三時許，行經凱旋二路與四維路設有閃光黃燈交岔路口時，因酒醉而
    疏未減速慢行，竟以車速六、七十之速度超速行駛，致其自小客車撞及沿四維路
    由西往東方向行駛而至，由乙○○○所駕駛之車號ＺＡ─八一八一號自小客車，
    嗣經警據報前往現場處理，始知悉上情，並測得甲○○吐氣所含酒精濃度達每公
    升○˙二九毫克。
二、案經高雄市政府警察局苓雅分局報請臺灣高雄地方法院檢察署檢察官偵查起訴。
    理  由
一、訊據被告甲○○，固坦承於右揭時、地，飲酒後駕駛ＹＺ─六八一八號自用小客
    車超速行駛，撞及乙○○○所駕駛之車號ＺＡ─八一八一號自小客車之事實，惟
    辯稱：喝酒對伊駕駛能力並無影響好云云。經查，右揭事實，業據證人即到場處
    理之警員丙○○於本院調查中結證稱：當伊到達現場，聞到被告身上有酒味，被
    且被告有多話、意識不集中之現象等語（見九十年一月四日訊問筆錄），顯見被
    告當時已因酒精影響而有多話、意識不集中等酒醉狀態，至為顯然。此外；並有
    被告為警查獲時所測試之酒精濃度測定值正本、道路交通事故調查報告表影本、
    現場談話紀錄及高雄市政府警察局舉發違反道路交通管理事件通知單影本各乙份
    在卷足資佐證。是被告前開所辯，顯係飾卸之詞，不足採信。
二、按刑法第一百八十五條之三規定所謂「不能安全駕駛」，乃抽象危險犯，並不以
    發生具體危險為必要，對於呼氣酒精濃度已達每公升零點五五毫克（○．五五Ｍ
    Ｇ＼Ｌ）以上，肇事率為一般正常人之十倍，認為已達不能安全駕車之標準，此
    業經法務部八十八年五月十八日以法八八檢字第○○一六六九號函告週知，應為
    絕對不能安全駕駛動力交通工具，且按就醫學文獻所知，酒精對人體造成之影響
    ，於呼氣時酒精濃度達每公升零點二五毫克（約合體內血液中酒精濃度五○ＭＧ
    ＼ＤＬ或零點零五％）即會輕度中毒，造成輕度協調功能降低；呼氣酒精濃度達
    每公升零點五毫克時（約合體內血液中酒精濃度一○○ＭＧ＼ＤＬ或零點一％）
    屬輕到中度中毒症狀，出現反應較慢、感覺減低、影響駕駛之狀況；又飲酒後一
    小時許，其體內血液酒精濃度可達最高，飲酒一小時後其體內之酒精濃度隨即消
    減，此有分別有行政院國軍退除役官兵輔導委員會臺北榮民總醫院八十八年八月
    五日（八八）北總內字第二六八六八號函文、八十八年十月二十六日（八八）院
    賓文廉字第一三四○七號臺灣高等法院函中台北醫學院附設醫院精神科主任蔡尚
    穎「酒精對人體生理與行為之影響」一文可據。而本案被告為警查獲作測試酒精
    濃度時為同日凌晨三時二十四分許，其吐氣所含酒精濃度之測試已達為每公升零
    點二九毫克，顯然於被告於駕車之始同日凌晨二時三十分許，其體內酒精濃度即
    高於肇事後所測得之數值。依前揭說明，被告顯已達不能安全駕駛之情狀，卓然
    甚明。本案事證已臻明確，被告犯行洵堪認定。
三、核被告甲○○所為，係犯刑法第一百八十五條之三之服用酒類致不能安全駕駛動
    力交通工具而駕駛罪。按酒精成分對人之意識能力具有不良影響，超量飲酒後會
    導致對週遭事物之辨識及反應能力較平常狀況薄弱，因而酒後駕車在道路上行駛
    ，對一般往來之公眾及駕駛人自身之安全皆具有高度之危險性。爰審酌被告明知
    上情，於服用酒類，酒後呼氣酒精濃度達每公升０˙二九毫克，已處於不能安全
    駕駛動力交通工具之狀態下，仍貿然駕車行駛而肇事，對社會公眾往來之安全構
    成極大威脅，惟念其犯後態度良好，已知悔悟，前此並無不良前科，素行尚佳等
    一切情狀，爰量處如主文所示之刑。又被告於犯罪後，刑法第四十一條於九十年
    一月四日修正，並於同月十日公布施行，有關易科罰金之部分，範圍擴大為最重
    本刑五年以下有期徒刑之罪，惟與被告所犯之罪比較後並不影響，依刑法第二條
    第一項前段之規定，應適用裁判時之刑法第四十一條第一項規定，並諭知易科罰
    金之折算標準，以資懲儆。
據上論斷，應依刑事訴訟法第二百九十九條第一項前段，第一百八十五條之三、刑法
第二條第一項前段、第四十一條第一項，罰金罰鍰提高標準條例第二條，判決如主文
。
中      華      民      國    九十      年      一      月    十七    日
                                  臺灣高雄地方法院交通法庭
                                      法  官  廖 純 卿
右正本證明與原本無異。
如不服本判決，應於判決送達後十日內，向本院提出上訴狀。
                                      書記官  林 孝 聰
中    華    民    國      九十      年      一      月        十九      日
附錄本案論罪科刑法條全文：
刑法第一百八十五條之三。
服用毒品，麻醉藥品、酒類或其他相類之物，不能安全駕駛動力交通工具而駕駛者，
處一年以下有期徒刑、拘役或三萬元以下罰金。


司法院資訊處製作；財團法人民間司法改革基金會備份。
